臺灣士林地方法院交通事件裁定　　　　 94年度交聲字第362號
原處分機關　臺北市交通事件裁決所
異　議　人
即受處分人　甲○○
上列異議人即受處分人因違反道路交通管理處罰條例案件，對於
臺北市交通事件裁決所中華民國94年4 月19日所為之處分（原處
分案號：北市裁三字第裁22-AB0000000號）聲明異議，本院裁定
如下：
    主  文
異議駁回。
    理  由
一、按機器腳踏車，不在規定車道行駛而爭道行駛者，處新台幣
    （下同）200 元以上600 元以下罰鍰，並記違規點數1 點，
    修正前道路交通管理處罰條例第45條第13款、第63條第1 項
    第1 款，分別定有明文。
二、原處分意旨略以：異議人即受處分人甲○○於民國89年8 月
    10日上午8 時27分許，駕駛車號EDW-269 號輕型機車，在行
    經承德路1 段前，違規行駛在內側禁行機車之車道，為警拍
    照後掣單逕行舉發，爰依道路交通管理處罰條例第45條第13
    款、第63條第1 項第1 款之規定，裁處異議人罰鍰600 元，
    並記違規點數1 點。
三、異議人聲明異議意旨略以：本件舉發違規路段因施行2 段式
    左轉，道路規劃不當，案發當時欲左轉之車輛極多，非但佔
    滿待轉區，甚至壅塞所有車道，伊因較後進之車輛，驟覺僅
    剩最內側車道尚有空間可資停等，俟交通號誌轉換為綠燈後
    ，眾多車輛同時啟動，伊如不即刻行駛，後方之大型汽車將
    迫近，又恐阻礙交通之順暢，伊不得已才在路口時先行駛於
    內側車道，於行駛過程中再靠右行駛切入外側車道，惟因該
    路口至「禁行機車」車道之緩衝距離過短，於伊快切入其他
    車道時即為警拍照舉發違規，伊係因前述事由，而緊急避難
    暫行於禁行機車之車道，倘伊機車之四周無其他車輛，唯獨
    伊故意違反規定，則對原處分機關之處分伊絕無異議，然本
    件機車行駛於禁行車道，實有不得已之事由，原處分未予詳
    查，實難甘服云云。
四、本院查：本件異議人即受處分人甲○○於上揭時、地駕駛輕
    型機車行駛在「禁行機車車道」之交通違規事實，為異議人
    所不否認，並有採證照片1 幀附卷可憑，應甚明確，堪予認
    定。異議人雖以前揭情詞置辯，惟觀乎卷附之採證照片所示
    ，本件舉發違規路段係劃設3 線道之道路，異議人之機車確
    實行駛於標劃有「禁行機車」之最內側車道，至其他2 線可
    供機車行駛之車道，雖有其他車輛，然車輛間仍有充足之空
    間可供其他車輛行駛，並無異議人所稱車道壅塞之情事；又
    異議人遭拍照舉發違規之際，僅異議人單獨行駛在禁行機車
    道，其餘機車則均按規定行駛在其他2 線車道，衡情如異議
    人所稱因當時車輛甚多，且後方有大型車逼近，加上路口至
    禁行機車車道間隔甚短，始不得已出於緊急避難而暫行禁行
    機車道，何故其他機車均能合乎規定行駛，僅異議人1 人違
    規？參以異議人前於89年4 月10日、4 月19日亦曾先後2 次
    在同路段因行駛禁行機車道違規而遭警舉發，經異議人以緊
    急避難為由聲明異議，復經本院及臺灣高等法院先後以違規
    事實明確，而駁回其異議及抗告確定，有本院91年交聲第84
    0 、841 號交通事件裁定及臺灣高等法院92年交抗字第175
    號裁定附卷可稽，以異議人屢次於該路段違規行駛禁行機車
    道，竟一再辯稱係緊急避難，此等說詞始屬牽強；況異議人
    所辯稱有大型車輛迫近云云，並無何具體事證可證當時確有
    此情，又縱令屬實，此乃行車互相間如何禮讓及等待之問題
    ，並非異議人即可違反法令之規定而任意行駛，至異議人認
    道路規劃有嚴重之瑕疵等，惟是否有此情事，異議人可向主
    管機關陳述意見，請其檢討改進，尚難以異議人之看法，即
    認無前揭之違規，該路段既有標誌、標線，異議人仍須依該
    標誌、標線行駛，是異議人所辯，要屬卸責之詞，不足採信
    。原處分機關據以援引首揭規定，裁處異議人罰鍰600 元，
    並記違規點數1 點，並無違誤，本件異議為無理由，應予駁
    回。
據上論斷，應依道路交通案件處理辦法第19條，裁定如主文。
中    華    民    國    94    年    5     月    31    日
                  交通法庭法  官  吳祚丞
以上正本證明與原本無異。
如不服本裁定應於送達後5 日內，向本院提出抗告狀。
                          書記官  林立原
中　　華　　民　　國　　94　　年　　6 　　月　　6 　　日
